# 谁知道，今年中小板是否需要披露内控审计报告

提问人：denghaifu 时间：2015-03-15 18:04:34
谁知道，今年中小板是否需要披露内控审计报告，如果需要是否有文件规定，急，谢谢

回答人：chenyiwei
和以前年度相比没有变化。中小板上市公司目前不属于强制实施《企业内部控制基本规范》及其配套指引的范围，仍可以按以往做法，两年一次披露内控评价报告和XPA出具的内部控制鉴证报告。鉴证报告的评价依据仍然是《企业会计控制规范——基本规范》。